zh-CN: 织带图案样式: 圆点（机织）; 刺绣; 烫金印花; 闪光印花; 标志/品牌印花; 印花; 纯色; 条纹（机织）; 机织/提花; 其他
bg-BG: Стил на шарката на панделката: На точки (тъкана); Бродирана; Фолиев печат; Брокатен печат; Печат на лого/марка; С печат; Плътен цвят; На райета (тъкана); Тъкана/жакард; Други
nb: Båndmønsterstil: Prikket (vevd); Brodert; Folietrykk; Glittertrykk; Logo-/merkevaretrykk; Trykt; Ensfarget; Stripete (vevd); Vevd/jacquard; Annet
hr-HR: Stil uzorka vrpce: S točkicama (tkano); Vezeno; Otisak folijom; Otisak sa šljokicama; Otisak logotipa/branda; S otiskom; Jednobojno; Prugasto (tkano); Tkano/žakar; Ostalo
ro-RO: Stilul modelului de panglică: Cu buline (țesut); Brodat; Imprimeu metalizat; Imprimeu cu sclipici; Imprimeu cu logo/marcă; Imprimat; Uni; În dungi (țesut); Țesut/Jacquard; Altele
sl-SI: Stil vzorca okrasnega traku: Pikčasto (tkano); Vezeno; Tisk s folijo; Tisk z bleščicami; Tisk logotipa/blagovne znamke; Tiskano; Enobarvno; Črtasto (tkano); Tkano/žakard; Drugo
el: Στυλ μοτίβου κορδέλας: Με βούλες (υφαντό); Κεντητό; Με τύπωμα foil; Με τύπωμα γκλίτερ; Τύπωμα λογοτύπου/επωνυμίας; Τυπωμένο; Μονόχρωμο; Ριγέ (υφαντό); Υφαντό/ζακάρ; Άλλο
fr: Type de motif du ruban: À pois (tissé); Brodé; Imprimé métallisé; Imprimé à paillettes; Impression de logo/marque; Imprimé; Uni; À rayures (tissé); Tissé/jacquard; Autre
cs: Styl vzoru stuhy: Tečkovaný (tkaný); Vyšívaný; Potisk fólií; Třpytivý potisk; Potisk s logem / značkou; Potištěný; Jednobarevný; Pruhovaný (tkaný); Tkaný/žakárový; Jiný
es: Estilo de estampado de cinta: De puntos (tejido); Bordado; Impresión metálica; Impresión con purpurina; Impresión de logotipo/marca; Impreso; Liso; A rayas (tejido); Tejido/jacquard; Otro
pl: Styl wzoru wstążki: W kropki (tkany); Haftowany; Nadruk z folii; Nadruk brokatowy; Nadruk logo/marki; Z nadrukiem; Jednolity; W paski (tkany); Tkany/żakardowy; Inne
nl: Lint patroonstijl: Gestipt (geweven); Geborduurd; Foliedruk; Glitterdruk; Logo-/merkbedrukking; Bedrukt; Effen; Gestreepte (geweven); Geweven/jacquard; Overig
da: Båndmønsters stil: Prikket (vævet); Broderet; Folieprint; Glimmerprint; Logo-/brandprint; Printet; Ensfarvet; Stribet (vævet); Vævet/jacquard; Andet
fi: Nauhan kuviointi: Pilkkukuvio (kudottu); Brodeerattu; Foliopainatus; Kimallepainatus; Logo-/brändipainatus; Painettu; Yksivärinen; Raidallinen (kudottu); Kudottu/jacquard; Muu
ja: リボンパターンスタイル: ドット柄（織物）; 刺繍入り; 箔プリント; グリッタープリント; ロゴ/ブランドプリント; プリント; 無地; ストライプ（織物）; 織物/ジャカード; その他
tr: Kurdele deseni stili: Noktalı (dokuma); İşlemeli; Folyo baskı; Simli baskı; Logo/marka baskısı; Baskılı; Düz; Çizgili (dokuma); Dokuma/jakarlı; Diğer
sk-SK: Štýl vzoru stuhy: Bodkovaná (tkaná); Vyšívaná; Fóliová potlač; Trblietavá potlač; Potlač s logom/značkou; Potlačená; Jednofarebná; Pruhovaná (tkaná); Tkaná/žakárová; Iné
it: Stile a motivo di nastro: A pois (tessuto); Ricamato; Stampa foil; Stampa glitterata; Stampa logo/brand; Stampato; Tinta unita; A righe (tessuto); Tessuto/jacquard; Altro
pt-BR: Fita estilo de padrão: Pontilhada (tecida); Bordada; Estampa metalizada; Estampa de glitter; Estampa de logotipo/marca; Estampada; Lisa; Listrada (tecida); Tecida/jacquard; Outro
zh-TW: 緞帶圖案樣式: 點狀 (編織); 刺繡; 燙印; 亮粉印花; 商標/品牌印花; 印花; 素色; 條紋 (編織); 編織/提花; 其他
ko: 리본 패턴 스타일: 도트(우븐); 자수; 포일 프린트; 글리터 프린트; 로고/브랜드 프린트; 프린트; 단색; 스트라이프(우븐); 우븐/자카드; 기타
th: รูปแบบริบบิ้น: ลายจุด (ทอ); ปักลาย; พิมพ์ลายฟอยล์; พิมพ์ลายกลิตเตอร์; พิมพ์โลโก้/แบรนด์; พิมพ์ลาย; สีพื้น; ลายทาง (ทอ); ทอ/แจ็กการ์ด; อื่นๆ
pt-PT: Estilo do padrão da fita: Às bolinhas (tecido); Bordado; Impressão foil; Impressão com purpurinas; Impressão de logótipo/marca; Impresso; Sólido; Às riscas (tecido); Tecido/jacquard; Outro
ru: Стиль рисунка ленты: В горошек (тканая); Вышитая; Печать фольгой; Печать глиттером; Печать логотипа/бренда; С принтом; Однотонная; В полоску (тканая); Тканая/жаккардовая; Другое
hu: Szalag mintázatának stílusa: Pöttyös (szövött); Hímzett; Fólianyomásos; Csillámos nyomású; Logó-/márkanyomásos; Nyomtatott; Egyszínű; Csíkos (szövött); Szövött/jacquard; Egyéb
de: Stil des Bandmusters: Gepunktet (gewebt); Gestickt; Folienaufdruck; Glitzeraufdruck; Logo-/Markenaufdruck; Bedruckt; Einfarbig; Gestreift (gewebt); Gewebt/Jacquard; Sonstiges
en: Ribbon pattern style: Dotted (woven); Embroidered; Foil print; Glitter print; Logo/brand print; Printed; Solid; Striped (woven); Woven/jacquard; Other
vi: Kiểu họa tiết ruy băng: Chấm bi (dệt); Thêu; Ép kim; In kim tuyến; In logo/thương hiệu; In; Màu trơn; Kẻ sọc (dệt); Dệt/jacquard; Khác
sv: Bandmönsterstil: Prickigt (vävt); Broderat; Foliemönster; Glittermönster; Logotyp/varumärkesmönster; Tryckt; Enfärgat; Randigt (vävt); Vävt/jacquard; Annat
lt-LT: Juostelės rašto stilius: Taškuota (austa); Iuvinėta; Folijos spauda; Blizgi spauda; Logotipo / prekės ženklo spauda; Spausdinta; Vienos spalvos; Dryžuota (austa); Austa / žakardinė; Kita